# 求助陈版主，商业承兑汇票背书转让应该如何处理

提问人：yharsenal 时间：2019-09-25 11:02:49
之前证监会在 2018 年上市公司年报会计监管报告中写了：“根据票据法及企业会计准则相关规定，在转让合同中未明确约定不附追索权的情况下，商业承兑汇票即使贴现、背书或保理，与其所有权相关的主要风险并没有转移，不满足终止确认条件”。请教陈版主，IPO过程中被审计单位收到商业承兑汇票背书出去后，我们是否应该确认短期借款（长期借款），还是说可以跟踪每张票据资产负债表日后到到期后兑付的情况，如果承兑人兑付了，我们就可以在资产负债表日终止确认相关金融资产。

回答人：chenyiwei
按照监管要求的字面意思，应当是在资产负债表日确认短期借款，而不考虑其期后兑付情况。但这种做法确实存在对报表结构扭曲较大的问题。